ro-RO: Acoperire sutien: Semi; Completă; Minimă; Cu decolteu adânc; Quarter; Altele
de: BH-Abdeckung: Demi; Vollständig; Minimal; Plunge; Vierteldollar; Sonstiges
nl: Bedekking bh: Demi; Volledig; Minimaal; Plunge; Quarter; Andere
da: BH-dækning: Demi; Fuldt; Minimal; Plunge; Quarter; Andet
lt-LT: Liemenėlės padengimas: Atvira; Pilnai dengianti; Minimalistinė; Gilia iškirpte; 1/4 dengianti; Kita
sl-SI: Pokritost prsi z nedrčkom: Demi; Polno; Minimalno; Globok izrez; Četrtinsko; Drugo
it: Copertura del reggiseno: Semi; Pieno; Minima; Caduta; Quarto; Altro
vi: Áo ngực che phủ tạo khe: Đồng hồ có day; Toàn bộ; Tối thiểu; Áo ngực đắp cổ chữ V; Xu 25 cent; Khác
zh-TW: 胸罩覆蓋範圍: 半罩式; 全面的; 極簡; 低胸型內衣; 25 美分; 其他
sk-SK: Pokrytie podprsenky: Demi; Plný; Minimálny; Ponorný; Štvrťrok; Iné
en: Bra coverage: Demi; Full; Minimal; Plunge; Quarter; Other
hu: Melltartó fedése: Félkosaras; Egészkosaras; Minimális; Plunge; Negyedkosaras; Egyéb
th: การปิดครอบของบรา: ครึ่ง; ทั้งหมด; มินิมอล; แบบคว้านอกลึก; ควอเตอร์; อื่นๆ
ru: Покрытие груди бюстгальтером: Полу; Полное; Минимальный; С глубоким вырезом; Четверть; Другое
ko: 브라 커버리지: 데미; 전체; 최소; 플런지; 쿼터; 기타
el: Καλυπτικότητα σουτιέν: Μερική; Γεμάτη; Ελάχιστη; Βαθύ ντεκολτέ; Τρία τέταρτα; Άλλο
es: Cobertura del sujetador: Demi; Total; Mínimo; Escote profundo; 25 centavos; Otros
fi: Rintaliivien peittävyys: Puoli; Täysi; Minimaalinen; Plunge; 25 sentin kolikko; Muu
pt-PT: Cobertura do sutiã: Demi; Completo; Mínimo; Decote; Quarto de dólar; Outro
tr: Sutyen açıklığı: Yarı; Tam; Minimal; Dekolte; Çeyrek; Diğer
zh-CN: 胸罩遮盖范围: Demi; 全; 最小; 低胸; 25 分钱; 其他
bg-BG: Покритие на сутиена: Полу; Пълен; Минимален; Потапяне; Четвърт; Други
pl: Pokrycie biustonosza: Demi; Pełna; Minimalny; Głęboki dekolt; Moneta dwudziestopięciocentowa; Pozostałe
pt-BR: Cobertura do sutiã: Demi; Completa; Mínimo; Sutiã em V; Moeda de 25 centavos; Outro
fr: Couverture du soutien-gorge: Demi; Complet; Minimal; Plongeant; Quart; Autre
nb: BH-dekning: Demi; Full; Minimal; Stupe; Quarter; Annen
sv: BH-täckning: Demi; Full; Minimal; Djup urringning; Fjärdedel; Annat
ja: ブラのカバレッジ: デミ; フル; ミニマル; プランジ; クオーター; その他
hr-HR: Razina pokrivenosti grudnjaka: Demi; Puni; Minimalni; Plunge; Četvrtina košarice; Ostalo
cs: Střih podprsenky: Poloviční košíčky; Plný; Minimální; Plunge; Čtvrťák; Jiné